【裁判字號】    98,上訴,684
【裁判日期】    980909
【裁判案由】    毒品危害防制條例
【裁判全文】
臺灣高等法院臺南分院刑事判決         98年度上訴字第684號
上 訴 人
即 被 告  甲○○
上列上訴人因違反毒品危害防制條例案件，不服臺灣臺南地方法
院97年度訴字第2217號中華民國98年4月9日第一審判決（起訴案
號：臺灣臺南地方法院檢察署97年度毒偵字第3062號），提起上
訴，本院判決如下：
    主  文
上訴駁回。
    理  由
一、依刑事訴訟法第350條、第361條、第362條、第367條規定，
    不服地方法院之第一審判決而上訴者，須提出上訴書狀，並
    應敘述具體理由，為上訴必備之程式；其所提出之書狀未敘
    述上訴理由，或僅曾以言詞陳述上訴理由者，均應於上訴期
    間屆滿後20日內補提理由書於第一審法院。第一審法院經形
    式審查，認逾期未補提上訴理由者，應定期間先命補正；逾
    期未補正者，為上訴不合法律上之程式，應以裁定駁回。倘
    已提出上訴理由，但所提非屬具體理由者，則由第二審法院
    以上訴不合法律上之程式，判決駁回。而所謂具體理由，必
    係依據卷內既有訴訟資料或提出新事證，指摘或表明第一審
    判決有何採證認事、用法或量刑等足以影響判決本旨之不當
    或違法，而構成應予撤銷之具體事由，始克當之（例如：依
    憑證據法則具體指出所採證據何以不具證據能力，或依憑卷
    證資料，明確指出所為證據證明力之判斷如何違背經驗、論
    理法則）；倘僅泛言原判決認定事實錯誤、違背法令、量刑
    失之過重或輕縱，而未依上揭意旨指出具體事由，或形式上
    雖已指出具體事由，然該事由縱使屬實，亦不足以認為原判
    決有何不當或違法者（例如：對不具有調查必要性之證據，
    法院未依聲請調查亦未說明理由，或援用證據不當，但除去
    該證據仍應為同一事實之認定），皆難謂係具體理由，俾與
    第二審上訴制度旨在請求第二審法院撤銷、變更第一審不當
    或違法之判決，以實現個案救濟之立法目的相契合，並節制
    濫行上訴（ 最高法院97年度台上字第892號刑事判決意旨參
    照）。
二、上訴意旨略以：上訴人即被告甲○○施用毒品並未嚴重破壞
    社會秩序或侵害他人權益，且上訴人犯後坦承犯行，態度良
    好，確有悔過之意，原審判處有期徒刑1年 ，量刑猶為過重
    ，爰不服原判決依法上訴云云。
三、經查：
（一）上訴人即被告甲○○前於民國（下同）92年間因施用毒品
      案件，經裁定送強制戒治，於93年6月6日停止戒治交付保
      護管束期滿，視為強制戒治執行完畢，又於96年間因施用
      毒品案件 ，經臺灣臺南地方法院判處有期徒刑8月確定，
      減刑後於96年10月3日執行完畢。詎猶不知悔改，5年內復
      基於施用第1級毒品海洛因之犯意 ，於97年10月16日晚間
      ，在臺南市○○區○○路3段405巷40弄71號住處，以注射
      方式施用海洛因1次 。嗣因其為毒品列管人員，於97年10
      月18日經通知至臺南市警察局第三分局採尿送驗，檢出嗎
      啡陽性反應，始查悉上情。
（二）上訴人即被告甲○○對於上揭事實坦承不諱，且有送驗尿
      液及年籍對照表 、濫用藥物尿液檢驗報告各1紙在卷以資
      佐證，上訴人犯行洵堪認定。原審法院以上訴人所為係犯
      毒品危害防制條例第10條第1項之施用第一級毒品罪 ；其
      持有第一級毒品海洛因之低度行為，為進而施用之高度行
      為所吸收，不另論罪。又上訴人有前述犯罪科刑及執行紀
      錄，復有臺灣高等法院被告前案紀錄表1份在卷可按 ，其
      於有期徒刑執行完畢後 5年內故意再犯本件有期徒刑以上
      之刑之本罪，為累犯 ，應依刑法第47條第1項之規定，加
      重其刑。爰審酌上訴人施用毒品之犯行，在性質上乃屬對
      自我身心健康之自戕行為，尚未嚴重破壞社會秩序、侵害
      他人權益，然其前因施用毒品經強制戒治後，猶不思戒絕
      革除惡習，再為本件犯罪，顯未因前所受之強制戒治處分
      而記取教訓，惟上訴人犯後坦承犯行，態度良好，並其犯
      罪之動機 、目的、手段等一切情狀，量處有期徒刑1年，
      以資懲儆。原審法院已詳敘認定上訴人犯罪事實之理由、
      證據及量刑審酌之事由，從形式上予之審查，並無違背法
      令之情形。
（三）上訴意旨以上訴人施用毒品並未嚴重破壞社會秩序，且犯
      後態度良好、具有悔意等情，形式上雖已指出具體事由，
      然原審業已考量施用毒品犯行之性質，以及上訴人之犯後
      態度，詳如上述，是該等事由縱使屬實，仍不得認為原判
      決量刑有何不當，換言之亦不足以認為原判決有何不當或
      違法者，即難謂係具體理由。上訴人以此指摘原判決，其
      上訴理由非屬具體理由，不合上訴之法定要件，應予駁回
      ，並不經言詞辯論為之。
四、依刑事訴訟法第367條前段、第372條，判決如主文。
中    華    民    國    98    年    9     月    9    日
                    刑事第三庭  審判長法  官  陳義仲
                                      法  官  宋明中
                                      法  官  蔡勝雄
以上正本證明與原本無異。
如不服本判決應於收受送達後10日內向本院提出上訴書狀，其未
敘述上訴理由者，並得於提起上訴後10日內向本院補提理由書（
均須按他造當事人之人數附繕本）「切勿逕送上級法院」。
                                      書記官  汪姿秀
中    華    民    國    98    年    9     月    9    日


司法院資訊處製作；財團法人民間司法改革基金會備份。
